【裁判字號】    98,交易,545
【裁判日期】    981015
【裁判案由】    過失致死
【裁判全文】
臺灣臺中地方法院刑事判決             98年度交易字第545號
公  訴  人  臺灣臺中地方法院檢察署檢察官
被      告  甲○○
                    國民
上列被告因過失致死案件，經檢察官提起公訴（98年度偵字第
18367號），被告於準備程序中就被訴事實為有罪之陳述，本院
於聽取當事人之意見後，改以簡式審判程序審理，判決如下：
    主  文
甲○○因過失致人於死，處有期徒刑柒月。
    犯罪事實
一、甲○○於民國98年6月9日晚上，駕駛車牌號碼NR-6868號自
    用小客車，沿臺中市○○○○街由三賢街往十全路方向行駛
    ，於同日22時13分許，途經臺中市○○○○街與十甲東路交
    岔路口處時，原應注意車前狀況，並隨時採取必要之安全措
    施，且汽車行駛至交岔路口，應遵守閃光紅燈需停車再開之
    燈光號誌指示。而當時夜間有照明，路面乾燥無缺陷，並無
    不能注意之情事，竟疏未注意及此，未在該交岔路口處，先
    停車看清左右無來車後再通行，及未注意車前狀況，貿然直
    行而通過該路口，適有陳維廷酒後騎乘車牌號碼RL3-155號
    輕機車，沿臺中市○○○路由精武東路往十甲東二街方向行
    駛而行經該處，未注意車前狀況，及遵守閃光黃燈需減速慢
    行之燈光號誌指示，未減速即進入該交岔路口，因而閃避不
    及，2車遂發生碰撞，而致陳維廷人車倒地後，受有頭部外
    傷、顱腦損傷及顱內出血等傷害。經送醫救治後，仍因中樞
    神經衰竭而於98年6月11日0時5分許，不治死亡。甲○○於
    車禍發生後，在臺中市警察局第三分局東區分駐所警員前往
    處理時，當場承認肇事並願接受裁判而自首。
二、案經丙○○、丁○○告訴及臺灣臺中地方法院檢察署檢察官
    相驗後自動檢舉簽分偵查起訴。
    理由
一、按除簡式審判程序、簡易程序及刑事訴訟法第376條第1款、
    第2款所列之罪之案件外，第一審應行合議審判，刑事訴訟
    法第284條之1定有明文。本件被告所犯係屬刑事訴訟法第
    376條第1款所列之最重本刑為3年以下有期徒刑、拘役或專
    科罰金之罪，依法獨任進行審理程序，合先敘明。
二、訊據被告就上開犯罪事實於本院審理時坦承不諱，核與告訴
    人丙○○、丁○○於偵查中之指述情節相符，復有道路交通
    事故現場圖、道路交通事故調查報告表 (一)、(二)、臺中
    市○○○道路交通事故當事人酒精測定紀錄表、澄清醫院生
    化檢驗報告各1份，及現場照片39張、肇事路口監視器翻拍
    照片5張在卷可佐。而被害人陳維廷因本件車禍受有頭部外
    傷、顱腦損傷及顱內出血等傷害，經送醫救治後，仍因中樞
    神經衰竭不治死亡，亦經檢察官督同法醫師相驗屬實，並有
    臺灣苗栗地方法院檢察署檢驗報告書、相驗屍體證明書、澄
    清綜合醫院診斷證明書、相驗筆錄、相驗照片附卷可憑。
三、按汽車行駛時，駕駛人應注意車前狀況，並隨時採取必要之
    安全措施；汽車行駛至交岔路口，其行進應遵守燈光號誌，
    道路交通安全規則第94條第3項、第102條第1項第1款分別定
    有明文。本件車禍當時夜間有照明，路面乾燥無缺陷，並無
    不能注意之情事，且被告所行進之東英十七街之號誌為閃光
    紅燈，應減速接近，並先停止於交岔路口前，確認無來車後
    方得續行。被告竟疏未注意在該交岔路口處，先停車看清左
    右無來車後再通行，及未注意車前狀況，即貿然直行而通過
    該路口，適有陳維廷騎乘車牌號碼RL3-155號輕機車，沿臺
    中市○○○路由精武東路往十甲東二街方向行駛而行經該處
    ，因陳維廷酒醉駕車，其血液中酒精濃度為272.1mg/dl，有
    澄清醫院生化報告1份在卷可稽（見相驗卷第26頁），致其
    操控機車能力、注意力均減弱，且未減速即進入該交岔路口
    ，2車遂發生碰撞，造成本件車禍。被告駕駛汽車既有上開
    未遵守燈光號誌、未注意車前狀況之情形，其就本件車禍之
    發生，自有過失甚明。被害人陳維廷就本件肇事雖亦有上開
    疏失，仍無礙被告上開過失致死犯行之成立。又被害人陳維
    廷既因本件車禍受有頭部外傷、顱腦損傷及顱內出血等傷害
    ，經送醫救治後，因中樞神經衰竭不治死亡，已如前述，則
    被告上揭過失行為與被害人陳維廷死亡間，顯有相當因果關
    係。本件事證明確，被告過失致死之犯行堪予認定。
四、核被告所為係犯刑法第276條第1項過失致死罪。又被告於肇
    事後，即留在現場，於處理人員前往現場時當場承認為肇事
    人，此有臺中市警察局制作之道路交通事故肇事人自首情形
    紀錄表1份在卷足憑（見本院卷第12頁），是被告自首而接
    受裁判，所犯過失致死犯行，爰依刑法第62條前段之規定減
    輕其刑。爰審酌被告無前科之素行，本件所侵害之法益為生
    命法益，對被害人及其家屬所造成之損害甚巨，暨衡於本件
    肇事被告過失之程度，被害人陳維廷亦有過失，被告犯後坦
    承犯行，且願意賠償被害人家屬200萬元（含保險），但因
    被害人家屬未能接受而一時無法達成和解等一切情狀，量處
    如主文所示之刑。
據上論斷，應依刑事訴訟法第273條之1第1項、第299條第1項前
段，刑法第276條第1項、第62條前段、第41條第1項前段，刑法
施行法第1條之1，判決如主文。
本案經檢察官乙○○到庭執行職務。
中    華    民    國    98    年    10    月    15    日
                  刑事第十二庭  法  官  周玉蘭
以上正本證明與原本無異。
如不服本判決，應於收受送達後10日內向本院提出上訴書狀(應
敘述具體理由並按他造當事人之人數附繕本)。
上訴書狀如未敘述理由，應於上訴期間屆滿後20日內補提理由書
於本院。「切勿逕送上級法院」
告訴人或被害人對於判決如有不服具備理由請求檢察官上訴者，
其上訴期間之計算係以檢察官收受判決正本之日期為準。
                                書記官  黃泰能
中    華    民    國    98    年    10    月    15    日
附錄論罪科刑法條
中華民國刑法第276條
因過失致人於死者，處2年以下有期徒刑、拘役或2千元以下罰金
。
從事業務之人，因業務上之過失犯前項之罪者，處5年以下有期
徒刑或拘役，得併科3千元以下罰金。


司法院資訊處製作；財團法人民間司法改革基金會備份。
